【裁判字號】    90,易,625
【裁判日期】    900615
【裁判案由】    毀損等
【裁判全文】
臺灣桃園地方法院刑事判決                            九十年度易字第六二五號
    公訴人  臺灣桃園地方法院檢察署檢察官
    被  告  甲○○
右列被告因毀損等案件，經檢察官提起公訴（八十九年度偵字第一三七七九號），本
院判決如左：
    主  文
甲○○連續公然侮辱人，處拘役拾日，如易科罰金以參佰元折算壹日。又以強暴使人
行無義務之事，處拘役參拾日，如易科罰金以參佰元折算壹日。又連續以加害生命、
身體之事，恐嚇人致生危害於安全，處拘役貳拾日，如易科罰金以參佰元折算壹日。
又毀損他人之物，足以生損害於他人，科罰金壹仟元，如易服勞役以參佰元折算壹日
。應執行拘役伍拾日，罰金壹仟元，拘役如易科罰金以參佰元折算壹日，罰金如易服
勞役以參佰元折算壹日。
    事  實
一、甲○○與丙○○、乙○○夫婦二人均係桃園縣平鎮市○○路○段三三０之十四號
    社區之住戶，於民國（下同）八十九年八月二十五日上午六時許，因甲○○駕駛
Ｖ２─６２０７號自用小客車自外要返回上開社區之地下室車庫，而在屬不特定
    人或特定多數人得共見共聞之地下室出入口處遇上乙○○所駕駛，載同丙○○於
    右前座之ＬＡ─５８８７號自用小客車正要自上開地下室車庫外出上班，因彼此
    互不相讓，丙○○下車查看時，甲○○亦行下車，並即基於公然侮辱之概括犯意
    ，逕以台語「幹你娘」之三字經，公侮辱罵丙○○。丙○○見狀即返回車上，並
    由乙○○將上開自用小客車退回上開地下室內，詎甲○○於駕駛上開自用小客車
    進入上開地下室後，即另基於強制使人行無義務之事及毀損他人之物之故意，先
    將上開自用小客車停放在乙○○所駕駛上開自用小客車前，再下車打開乙○○所
    駕駛上開自用客車之右前車門，並動手以強暴方式拉扯丙○○下車，而強制丙○○行下車之無義務之事，並致丙○○所穿上衣領口破損，同時再以台語「幹你娘
    」之三字經，公然辱罵丙○○；並另行基於恐嚇之概括犯意，以「我是流氓，可
    以找小弟砍死你及全家」等語恐嚇丙○○，致丙○○因之心生畏懼，而生危害於
    其生命、身體之安全；乙○○見狀下車處理時，詎甲○○復對乙○○以「你不要
    講話，不然找二個小弟把你們砍死」等語恐嚇乙○○，致乙○○亦因之心生畏懼
    ，而生危害於其生命、身體之安全。甲○○怒氣未消，另基於毀損之故意，空手
    捶凹乙○○所駕駛上開自用小客車之右前車頂乙處，足以生損害於乙○○本人。
二、案經丙○○、乙○○二人訴由桃園縣警察局平鎮分局報請臺灣桃園地方法院檢察
    署檢察官偵查起訴。
    理  由
一、訊據被告甲○○固坦承於右揭時地因進出上開地下室車庫問題，與告訴人丙○○
    、乙○○二人發生爭執，並動手捶凹告訴人乙○○所駕駛上開自用小客車右前車
    頂乙處等情，惟矢口否認其餘犯行，辯稱：發生上開爭執後，伊當時亦遭劉明釣
    傷害其身體，伊並未以台語「幹你娘」辱罵丙○○，亦未曾恐嚇丙○○、乙○○
    二人云云。經查：被告右揭犯行業據告訴人丙○○、乙○○二人迭次於警、偵訊
    中及本院審理時指訴明確，且互核相符，並核與證人即告訴人丙○○、乙○○家
    中外勞ＪＵＮＹＡＴＩ於本院審理時證稱「當天我有看到我老闆（即告訴人丙○○）及老闆娘（即告訴人乙○○）回來，但看起來很緊張，叫我保護小孩，他就
    打電話給警察，打完電話後就又出門上班，被告在外面對我老闆講話很大聲，
    .... （見本院卷九十年五月十一日筆錄）」等語相符，復有遭被告捶凹之上開
    自用小客車、現場照片及告訴人丙○○當時遭被告拉扯破損之上衣照片各乙份，
    在卷可稽，足堪認定。又被告於右揭時地不僅對告訴人丙○○、乙○○二人講話
    很大聲乙情，業據證人ＪＵＮＹＡＴＩ到院證明屬實，有如上述，且被告於右揭
    時地復動手捶凹告訴人乙○○所駕駛上開自用小客車之右前車頂乙處，亦據被告
    供承在卷，足見被告當時僅因駕車問題，即顯異常氣憤，是告訴人丙○○、乙○○二人指稱被告另有上開公然侮辱、恐嚇之犯行，應堪採信。被告此部分所辯，
    顯係事後卸責之詞，不足採信。被告犯行已臻明確，應予依法論科。
二、核被告所為，係犯刑法第三百零四條第一項之強制罪、第三百零五條之恐嚇罪、
    第三百零九條第一項之公然侮辱罪及第三百五十四條之毀損罪（係指被告捶凹車
    輛部分，起訴書漏載第三百零四條第一項之條文）。公訴人就被告於右揭時地拉
    扯告訴人丙○○下車時，同時有毀損上衣部分犯行，雖漏未起訴，惟因被告此部
    分毀損犯行，為其上開強制罪之強暴行為所吸收，應併為公訴人原起訴部分效力
    所及，本院自得併予審理；又被告犯罪後，刑法第四十一條易科罰金之規定，業
    於九十年一月十日經修正公布（同年月十一日起生效施行），經本院比較修正前
    後之規定，以修正後之規定為有利於被告，應依刑法第二條第一項前段之規定，
    從有利被告之修正後第四十一條第一項前段之規定處斷，合先敘明。被告先後各
    二次公然侮辱及恐嚇之行為間，均時間緊接，所犯構成要件各相同，顯均係基於
    概括犯意所為，均為連續犯，應依刑法第五十六條之規定，均論以一罪，並均加
    重其刑。又被告所犯上開四罪間，其犯意各別，要件不同，應予分論併罰。審酌
    被告僅因駕車互不相讓乙事，即先後公然辱罵告訴人丙○○，並強制告訴人丙○○下車，而先後恐嚇告訴人丙○○、乙○○二人，復動手損壞告訴人乙○○上開
    自用小客車，已足生損害於告訴人乙○○本人及被告犯罪後之態度等一切情狀，
    量處如主文所示之刑，就拘役部分定其應執行之刑，並分別諭知易科罰金及易服
    勞役之折算標準，以資儆懲。
據上論斷，應依刑事訴訟法第二百九十九條第一項前段，刑法第二條第一項前段、第
五十六條、第三百零四條第一項、第三百零五條、第三百零九條第一項、第三百五十
四條、第五十一條第六款、修正後第四十一條第一項前段、第四十二條第二項，罰金
罰鍰提高標準條例第一條前段、第二項，判決如主文。
本案經檢察官王以文到庭執行職務。
中      華      民      國      九十      年     六     月    十五    日
                          臺灣桃園地方法院刑事第四庭
                              法  官  林 晏 鵬
右正本證明與原本無異。
如不服本判決，應於判決送達後十日內向本院提出上訴狀( 應附繕本 )，上訴於
臺灣高等法院。
                             書記官   張雅慧
中        華        民        國   九十   年   六   月    二十一    日
附錄法條：刑法第三百零四條、第三百零五條、第三百零九條、第三百五十四條
刑法第三百零四條
以強暴、脅迫使人行無義務之事或妨害人行使權利者，處三年以下有期徒刑、拘役或
三百元以下罰金。
前項之未遂犯罰之。
刑法第三百零五條
以加害生命、身體、自由、名譽、財產之事恐嚇他人，致生危害於安全者，處二年以
下有期徒刑、拘役或三百元以下罰金。
刑法第三百零九條
公然侮辱人者，處拘役或三百元以下罰金。
以強暴犯前項之罪者，處一年以下有期徒刑、拘役或五百元以上罰金。
刑法第三百五十四條
毀棄、損壞前二條以外之他人之物或致令不堪用，足以生損害於公眾或他人者，處二
年以下有期徒刑、拘役或五百元以下罰金。


司法院資訊處製作；財團法人民間司法改革基金會備份。
